臺灣士林地方法院刑事判決　　　　　　　93年度訴緝字第35號
公　訴　人　臺灣士林地方法院檢察署檢察官
被　　　告　甲○○
上列被告因毒品危害防制條例案件，經檢察官提起公訴（92年度
毒偵字第934 號），及函請併案審理（94年度毒偵字第346 號）
本院經訊問被告後，被告為認罪之答辯，認為宜以簡式審判程序
審理並判決如下：
    主  文
甲○○連續施用第一級毒品，累犯，處有期徒刑壹年壹月，扣案
之第一級毒品海洛因貳包（壹包淨重零點零公克、壹包淨重零
點零肆公克）、注射針筒壹支、分裝杓壹支均沒收，海洛因部分
並銷燬之；又連續施用第二級毒品，累犯，處有期徒刑捌月，扣
案之安非他命壹包（驗餘淨重零點貳肆陸肆公克）、內含安非他
命殘渣之分裝袋貳只（均量微無法析離秤重）均沒收銷燬；應執
行有期徒刑壹年柒月，扣案之第一級毒品海洛因貳包（壹包淨重
零點零公克、壹包淨重零點零肆公克）、注射針筒壹支、分裝
杓壹支、安非他命壹包（驗餘淨重零點貳肆陸肆公克）、內含安
非他命殘渣之分裝袋貳只（均量微無法析離秤重）均沒收，海洛
因、安非他命、內含安非他命殘渣之分裝袋並銷燬之。
    事實及理由
一本件犯罪事實、證據除引用檢察官起訴書（如附件）之記載外
  ，並補充如下：
  (一)事實部分：
  1.被告甲○○前因持有第二級毒品案件，經法院判處有期徒刑
    3 月確定，並於民國89年7 月21日易科罰金執行完畢。
  2.被告甲○○基於施用第一級毒品海洛因之概括犯意，自91年
    底起至94年1 月28日晚止，在其臺北市○○區○○路187 巷
    50 號2樓住處、臺北市○○街Ｂ＆５ＰＵＢ等地，以將海洛
    因置於香菸內，或放於針筒內注射之方式，連續施用海洛因
    ，平均每日施用1 次。復基於施用第二級毒品安非他命之概
    括犯意，自91年年底至94年1 月27日止，在上開處所，將安
    非他命置於過濾器上燒烤吸食之方式，連續施用安非他命。
  3.嗣先於92年5 月23日凌晨2 時，在臺北市○○區○○路60號
    前，為警查獲，並扣得第一級毒品海洛因（淨重0.04公克）
    、被告所有供施用海洛因之針筒1 支、被告所有供舀海洛因
    施用之分裝杓1 支、被告所有用以裝安非他命以便施用之分
    裝袋2 只（內均含安非他命殘渣，均量微無法析離秤重）、
    鐵盒1 個。再於94年1 月28日晚上11時30分，在臺北市大同
    區○○○路198 號前為警查獲，扣得海洛因0.03公克、安非
    他命0.2749公克（嗣取0.0285鑑驗，餘0.2464公克）。
  (二)證據部分：
  1.被告於本院之自白。
  2.扣案殘渣袋2 只，1 大、1 小，大的內有微量之白色粉末，
    小的內有白色顆粒等情，有本院93年11月3 日勘驗筆錄在卷
    可參。
  3.前開2 殘渣袋，經台北市政府警察局士林分局初步鑑驗，均
    呈毒品安非他命陽性反應，均量微無法析離秤重，有該分局
    查獲涉嫌毒品危害防制條例毒品初步鑑驗報告單2 紙在卷可
    參。
  4.台灣尖端先進生技醫藥股份有限公司濫用藥物檢驗中心94年
    2 月17日濫用藥物檢驗報告、國防部憲兵司令部刑事鑑識中
    心94年5 月6 日94安鑑字第00906 號鑑驗通知書、法務部調
    查局94年4月27日調科壹字第040003781號鑑定通知書。
  5.證人即被告之母王陳淑時、被告之兄王聖忠於警詢之證詞。
二核被告施用海洛因部分，係犯毒品危害防制條例第10條第1 項
  之施用第一級毒品罪；其施用安非他命部分，係犯同條例第10
  條第2 項之施用第二級毒品罪。其施用第一級毒品海洛因、第
  二級毒品安非他命前後持有海洛因、安非他命之低度行為，均
  應為施用之高度行為所吸收，均不另論罪。被告多次施用第一
  級毒品、第二級毒品之犯行，各時間緊接，犯罪構成要件俱相
  同，顯係各基於概括犯意反覆為之，均為連續犯，應依連續犯
  之規定各以一罪論，並依法加重其刑。又查被告有事實欄所載
  之犯罪科刑執行情形，此有台灣高等法院被告全國前案紀錄表
  在卷可稽，其於受有期徒刑執行完畢，五年內再犯本件有期徒
  刑以上之施用第一級毒品及第二級毒品罪，均為累犯，各應依
  刑法第47條之規定，加重其刑，並均依法遞加重之。所犯上開
  2 罪，犯意各別，行為互異，罪質互殊，應分論併罰。除被告
  於92年5 月23日上午10時採尿往前回溯4 日及5 日某時，施用
  第一級毒品海洛因暨第二級毒品安非他命之犯行外，其餘被告
  第一級毒品及第二級毒品之犯行，雖均未據公訴人於起訴書中
  敘及，然與起訴書所敘及部分各有連續犯之裁判上一罪關係，
  應為起訴效力所及，實行公訴檢察官及公訴人函請併案審理94
  年度毒偵字第346 號案件，均有理由，本院自得併予審理。爰
  審酌被告前曾因施用毒品犯行，受觀察勒戒、強制戒治及不起
  訴處分、判刑，猶不知真切悛悔，戒絕惡習，再犯施用毒品之
  罪，及其施用次數、犯後態度、所生之危害及本次犯後業已坦
  承錯誤深表悔悟等一切情狀，分別量處如主文所示之刑，並定
  其應執行刑。
三扣案之第一級毒品海洛因2 包（1 包淨重0.03公克、1 包淨重
  0.04公克）、安非他命1 包（驗餘淨重0.2464公克）、內含安
  非他命殘渣之分裝袋2 只（因量微無法析離秤重，故視為違禁
  物），均為違禁物，除鑒析用罄部分，業已滅失外，餘均應依
  毒品危害防制條例第18條第1 項前段之規定，各在被告所犯主
  刑項下，諭知沒收銷燬。扣案之注射針筒1 支、分裝杓1 支均
  為被告所有，供施用第一級毒品海洛因所用，業據被告陳明在
  卷，應依刑法第38條第1 項第2 款規定，於被告所犯施用第一
  級毒品罪之主刑項下諭知沒收。至扣案之鐵盒1 個，雖為被告
  所有，然與本件犯行無涉，自無從諭知沒收。
四依刑事訴訟法第299 條第1 項前段，毒品危害防制條例第10條
  第1 項、第2 項、第18條第1 項前段、刑法第56條、第47條、
  第51條第5 款、第38條第1項第2款，判決如主文。
本案經檢察官林聰良到庭執行職務。
中　　華　　民　　國　　94　　年　　6 　　月　　1 　　日
                  刑事第一庭法  官  江  翠  萍
以上正本證明與原本無異。
如不服本判決，應於判決送達後10日內，向本院提出上訴狀。
                            書記官  范  淑  芬
中　　華　　民　　國　　94　　年　　6 　　月　　2 　　日
附錄本案論罪科刑法條：
毒品危害防制條例第10條第1 、2 項
施用第一級毒品者，處6 月以上5 年以下有期徒刑。
施用第二級毒品者，處3 年以下有期徒刑。
